---
title: "EDA"
author: "김주형"
date: "2024-02-01"
output: html_document
---

---
title: "A full analysis using the proposed t-test statistic"
output: html_notebook
---

# Load Packages

```{r lib}
library(dplyr)
library(reshape)
library(data.table)
library(tidyverse)
library(datasets)
library(viridis)
library(knitr)

require(boot)
require(corpcor)
#source("../../R/paired_t_test.R")
#source("../../R/independent_t_test.R")
#source("../../R/shrinkage_t_test.R")
#source("../../R/cov_diff.shrink.R")
```

# Load Data

* Load DIA report and transform normalized fragment peak area by log10.
* Select required columns only.

```{r data}
df <- read.delim("D:/MS_Data/PXD015446_report/LiP_Quant_Staurosporine_Dose_Response_HeLa_Report.xls", header = TRUE)

df <- df %>% 
  filter(F.ExcludedFromQuantification == 'False' & EG.Qvalue < 0.01) %>%
  mutate(F.Log10NormalizedPeakArea = log10(F.NormalizedPeakArea)) %>%
  select(R.Condition, R.Replicate, PG.ProteinGroups, PG.ProteinNames,
         PEP.StrippedSequence, EG.ModifiedSequence,
         FG.Charge, F.FrgIon, F.FrgLossType, F.Charge, F.FrgNum, F.FrgType,
         F.Log10NormalizedPeakArea)
```

```{r filter_data_by_quantity}
df.filtered <- df %>% filter(F.Log10NormalizedPeakArea > 0)

print(dim(df.filtered))
```

# 전처리 전/후 데이터의 관심변수에 대한 빈도수 비교
## 1. Protein Groups
```{r}
# 전처리 전 ProteinGroups 개수
protein.0 <- unique(df$PG.ProteinGroups)

# 전처리 후 ProteinGroups 개수
protein.1 <- unique(df.filtered$PG.ProteinGroups)

# 전처리 전/후 비교
data.frame(before = length(protein.0),
           after = length(protein.1),
           diffrence = length(protein.0) - length(protein.1))
# 필터링 이후 ProteinGroups 개수의 차이 없음
# 전 : 7007
# 후 : 7007
```
## 2. Stripped Sequence
```{r}
# 전처리 전 StrippedSequence 개수
strippedsequence.0 <- unique(df$PEP.StrippedSequence)

# 전처리 후 StrippedSequence 개수
strippedsequence.1 <- unique(df.filtered$PEP.StrippedSequence)

# 전처리 전/후 비교
data.frame(before = length(strippedsequence.0),
           after = length(strippedsequence.1),
           diffrence = length(strippedsequence.0) - length(strippedsequence.1))
# 필터링 이후 StrippedSequence 개수의 차이 존재
# 전 : 144885
# 후 : 144513 => 372개 제거
```
## 3. Modified Sequence
```{r}
# 전처리 전 ModifiedSequence 개수
modified.0 <- unique(df$EG.ModifiedSequence)

# 전처리 후 ModifiedSequence 개수
modified.1 <- unique(df.filtered$EG.ModifiedSequence)

# 전처리 전/후 비교
data.frame(before = length(strippedsequence.0),
           after = length(strippedsequence.1),
           diffrence = length(strippedsequence.0) - length(strippedsequence.1))
# 필터링 이후 ModifiedSequence 개수의 차이 존재
# 전 : 152984
# 후 : 152585 => 399개 제거
```
## 4. Precusor
```{r}
# precusor에 해당하는 변수 생성
# - EG.ModifiedSequence
# - FG.Charge
df$precusor <- paste0(df$EG.ModifiedSequence, df$FG.Charge)
df.filtered$precusor <- paste0(df.filtered$EG.ModifiedSequence,
                               df.filtered$FG.Charge)

# 전처리 전 precusor 개수
precusor.0 <- unique(df$precusor)

# 전처리 후 precusor 개수
precusor.1 <- unique(df.filtered$precusor)

# 전처리 전/후 비교 
data.frame(before = length(precusor.0),
           after = length(precusor.1),
           diffrence = length(precusor.0) - length(precusor.1))
# 필터링 이후 precusor 개수의 차이 존재
# 전 : 181323
# 후 : 180805 => 518개 제거
```
## 5. Fragment Ion by Precusor
```{r}
# fragment_ion에 해당하는 변수 생성
# - F.FrgType : fragment ion type
# - F.FrgNum : fragment number
# - F.FrgLossType : loss type
# - F.Charge : fragment charge
df$fragment_ion <- paste0(df$F.FrgType, '_', df$F.FrgNum, '_', # F.FrgIon 변수와 동일
                          df$F.FrgLossType, '_', df$F.Charge)
df.filtered$fragment_ion <- paste0(df.filtered$F.FrgType, '_',
                                   df.filtered$F.FrgNum, '_',
                                   df.filtered$F.FrgLossType, '_',
                                   df.filtered$F.Charge)

# 전처리 전 precusor별 fragment_ion 개수
fragment_ion.0 <- df %>% group_by(precusor) %>% count(fragment_ion)

# 전처리 후 precusor별 fragment_ion 개수
fragment_ion.1 <- df.filtered %>% group_by(precusor) %>% count(fragment_ion)

fragment_ion.diff <- merge(fragment_ion.0, fragment_ion.1,
                           by = c('precusor', 'fragment_ion'), all = T)
fragment_ion.diff[is.na(fragment_ion.diff) == T] <- 0
colnames(fragment_ion.diff)[c(3,4)] <- c('before', 'after')
fragment_ion.diff$diffrence <- fragment_ion.diff$before - fragment_ion.diff$after
fragment_ion.diff
```

# R.Condition 변수에 따른 F.Log10NormalizedPeakArea 시각화
## 1. Boxplot
```{r boxplot_log10npeakarea}
boxplot(F.Log10NormalizedPeakArea ~ R.Condition, 
        data = df.filtered, 
        xlab = "Condition", 
        ylab = "Normalized Peak Area, log10", 
        main = "")
```
## 2. Histogram
```{r histogram_log10npeakarea}
ggplot(df.filtered, aes(x = F.Log10NormalizedPeakArea,
                        color = factor(R.Condition),
                        fill = factor(R.Condition))) +
  geom_histogram(position='identity',
                 binwidth=0.15,
                 alpha=0.6)+
  scale_fill_viridis(discrete = TRUE)+
  scale_color_viridis(discrete = TRUE)
```

```{r}
par(mfrow = c(2,4))
for(i in 1:8){
  hist(df.filtered$F.Log10NormalizedPeakArea[df.filtered$R.Condition ==
                                             unique(df.filtered$R.Condition)[i]], 
        xlab = unique(df.filtered$R.Condition)[i], 
        ylab = "Normalized Peak Area, log10", 
        main = "")
}
```